【裁判字號】    96,簡抗,70
【裁判日期】    970205
【裁判案由】    返還消費借貸款
【裁判全文】
臺灣臺北地方法院民事裁定              96年度簡抗字第70號
抗  告  人  乙○○
相  對  人  合作金庫商業銀行股份有限公司
法定代理人  甲○○
上列當事人間請求給付租金等事件，抗告人對於民國96年9月18
日本院臺北簡易庭所為之96年度北簡字第26826號裁定提起抗告
，本院裁定如下：
    主  文
抗告駁回。
抗告費用新臺幣壹仟元由抗告人負擔。
    理  由
一、按訴訟標的之價額，由法院核定，且對此核定得為抗告，民
    事訴訟法第77條之1第1項、第4項定有明文，且所謂價額應
    不限於非金錢部分，金錢部分亦包括在內，故就訴訟標的金
    額之核定，自亦得提起抗告（參見民國94年11月25日臺灣高
    等法院94年法律座談會民事類提案第28號意旨）。
二、本件抗告意旨略以：因原審程序並未予抗告人出庭說明之機
    會，且原審時抗告人未收到以電話或書面之催交通知，因抗
    告人積欠多家銀行卡債、貸款而有經濟困難，曾經申請協調
    並經相對人於95年中旬起同意抗告人延期二至三期繳納分期
    付款，相對人卻違規提起本件訴訟，且抗告人目前仍無錢繳
    納，為此請將原審判決以程序不合發回第一審，並令抗告人
    得依債務協商每月分期付款，裁判費部分亦請求相對人代墊
    ，嗣後抗告人再分期攤還，為此提出抗告，請求廢棄原裁定
    等語。
三、經查，本件抗告人提起本件抗告狀時，係提出原審法院96年
    9 月18日裁定命其繳納上訴費之裁定書影本一份，固堪認其
    有針對前開原審法院命其補繳上訴費之裁定提起抗告之意，
    惟觀諸其提出之抗告理由，並未具體指明對該裁定之訴訟標
    的金額核定有何不服。查相對人起訴時訴之聲明既係請求抗
    告人給付新臺幣（下同）370,575元及自96年3月14日起至清
    償日止，按年息3.28%計算之利息，暨自96年4月14日起至清
    償日止，逾期在6個月以內者，按上開利率10%，逾期超過6
    個月者，超過部分按上開利率20%計算之違約金，原審依民
    事訴訟法第77條之2第2項規定不併算相對人附帶請求之利息
    、違約金，而據以核定訴訟標的金額應為370,575元，並以
    之計算抗告人提起上訴應繳納之第二審裁判費6,120元，核
    無違誤。至於抗告意旨請求相對人代墊裁判費，於法無據，
    且其另以經濟有困難，目前無力清償，願與相對人為債務協
    商，而請求將原審裁定廢棄發回之部分，亦與訴訟標的金額
    之核定無涉。從而，抗告意旨執此請求廢棄原裁定，委無可
    取，應予駁回。
四、依民事訴訟法第436條之1第3項、第495條之1第1項、第449
    條第1項、第95條、第78條，裁定如主文所示。
中    華    民    國    97    年    2     月    5     日
                  民事第五庭審判長法  官  薛中興
                                  法  官  胡宏文
                                  法  官  林麗真
以上正本係照原本作成
本件不得再為抗告。
中    華    民    國    97    年    2     月    12    日
                                  書記官  李承翰


司法院資訊處製作；財團法人民間司法改革基金會備份。
